臺灣高等法院刑事判決　　　　　　　　95年度上訴字第2473號
上　訴　人　臺灣臺北地方法院檢察署檢察官
上　訴　人
即　被　告　庚○○
選任辯護人　余鐘柳律師
被　　　告　己○○
上列上訴人因被告等違反貪污治罪條例等案件，不服臺灣臺北地
方法院92年度訴字第1919號，中華民國95年1月25日第一審判決
（起訴案號：臺灣臺北地方法院檢察署91年度偵字第13946號、
92年度偵字第10118號、第14351號、第17173號），提起上訴，
本院判決如下：
    主  文
原判決關於庚○○連續受公務機關委託承辦公務之人，利用職務
上之機會，詐取財物及連續使公務員登載於職務上所掌之公文書
部分暨定執行刑部分，均撤銷。
庚○○商業負責人，連續以明知為不實之事項，而填製會計憑證
，處有期徒刑壹年陸月；又連續明知為不實之事項，而使公務員
登載於職務上所掌之公文書，足以生損害於公眾及他人，處有期
徒刑捌月。
其餘上訴駁回。
庚○○上開撤銷改判所處之刑與駁回上訴部分所處之刑，應執行
有期徒刑貳年陸月。
    事  實
一、庚○○係設於臺南縣鹽水鎮下中里樹子腳19號中國營建業技
    術士協會理事長暨該協會附設南區職業訓練中心（下稱營建
    南訓中心）主任。 緣於民國（下同）88年9月間，臺灣地區
    發生921震災，中部地區受創嚴重，行政院勞工委員會職業
    訓練局（下稱職訓局）依行政院指示，積極培訓大量營建從
    業人員，並配合專業證照制度，以加速災區重建工作。庚○○遂於88年12月間，以協助災區重建為由，以中國營建業技
    術士協會名義向職訓局申請經費補助，計畫在臺中、南投等
    災區招訓560名從業人員以辦理14班次「921震災災區重建營
    建類在職人員進修訓練」（下稱921災區職訓）， 並獲職訓
    局同意補助每名學員6,850元，共計3,836,000元訓練費用在
    案，庚○○乃為從事上開承辦921災區職訓業務之人員，其
    明知受訓學員中，如附表一所示馬榮吉等49名均係國立南投
    埔里高級工業職業學校（下稱埔里高工）建築科二、三年級
    在校學生，並非在職人員，為使上開職訓順利開辦，乃基於
    行使業務登載不實文書及使公務員登載不實文書之犯意，在
    其業務上應登載而編造之學員名冊，將附表一所示馬榮吉等
    49名在校學生之服務單位，偽填為「泥水工」、「模板工」
    、「油漆工」後，於89年3月23日以國建樹字第03232號函將
    該等不實業務文書，持向職訓局申請核備而行使之，致使職
    訓局承辦公務員依據該名冊准予備查而登載於其職務上所掌
    89年3月30日89職企字第5280號同意備查函文之公文書，足
    以生損害於附表一所示馬榮吉等49人及職訓局辦理檢定考試
    之正確性。
二、庚○○另於89年至91年間，又以營建南訓中心名義向職訓局
    申辦鋼筋、模板等職類乙、丙級技術士專案技能檢定業務而
    接受職訓局依職業訓練法第31條第2項規定委託辦理上開檢
    定業務，為從事前開檢定業務之人，且係受公務機關委託承
    辦公務之人員。其前後舉辦多梯次技能檢定，參與檢定人員
    共458名（詳如附表二所示）， 而實施各項技能檢定，必須
    購買相關建材，惟購買材料須有發票憑證始能向職訓局請款
    ，庚○○因見友人王富吉所有之久泰建材商行經營不善，先
    徵得不知情之王富吉同意（王富吉部分業經檢察官為不起訴
    處分確定），由王富吉於89年8月1日，赴臺灣中小企業銀行
    新營分行，以久泰建材商行名義，開立帳號為 00000000000
    號之活期存款帳戶後，將上開銀行存摺、印鑑暨該商行發票
    、印鑑交付予庚○○使用，由其經營該商行，庚○○乃為久
    泰建材商行之實際負責人。而庚○○明知久泰建材商行並未
    實際出售檢定用材料予營建南訓中心，為達其順利領取試務
    經費之目的，竟另行基於行使業務上登載不實文書及明知為
    不實之事項，而填製會計憑證之概括犯意，在89年8月10日
    至91年6月7日間如附表三所示時間，連續開立如附表三所示
    虛偽不實之久泰建材商行發票48紙，自89年8月10日起至91
    年4月5日止，以該等不實憑證充作如附表三所示職訓局前後
    委託營建南訓中心所辦理之17梯次的乙、丙級技術士專案技
    能檢定之試務材料費支出，並利用不知情之沈宛玲據以分別
    製作各次專案技能檢定經費收支明細表及支出憑證明細表而
    製作該不實之經費收支明細表及支出憑證明細表等業務文書
    ，再持該等內容不實之經費收支明細表、支出憑證明細表向
    職訓局核銷試務經費而行使之，不知情之職訓局承辦公務員
    因而依該明細表所載金額先後全數核撥各次檢定之材料支出
    5,737,326元予營建南訓中心（各次領取金額及所使用之不
    實發票均詳如附表三所示），庚○○為免前述領取試務經費
    犯行遭發現，並將上開48紙不實發票黏貼於各次專案檢定之
    收入、支出憑證簿內，以備相關單位查核，同時將前述領取
    之款項存入上開久泰建材商行帳戶內，再令不知情之員工張
    煖霞（起訴書誤載為黃煖霞）、黃建融等人前往銀行提現供
    渠花用。
三、91年間，職訓局分別委託該局中區職業訓練中心、臺南職業
    訓練中心及營建南訓中心辦理90年度鋼筋類、模板類及泥水
    類甲、乙、丙級技術士技能檢定術科監評人員研習會，其目
    的原使參加研習並通過測驗之學員取得監評人員資格而從事
    該職類技能檢定之術科監評工作。庚○○明知其女婿己○○
    係於87年間始役畢就業，並無在坤茂營造有限公司（下稱坤
    茂公司）、久泰土木包工業（下稱久泰土木）實際習得並從
    事建築職類八年以上工作經驗，不符參與監評人員研習會所
    需之工作經歷資格，竟另行基於使公務員登載不實文書之概
    括犯意，先自行製作內容不實之坤茂營造有限公司（下稱坤
    茂公司）、久泰土木包工業（下稱久泰土木）離職證明書各
    一份後，委託不知情之坤茂公司負責人李主菊、久泰土木負
    責人黃任  蓋用各該公司行號大小印章，而完成上開內容不
    實之離職證明書各一份，連同己○○之模板類、泥水類技術
    士證照、土木工程同等學力等證明文件，分別於90年11月2
    日、90年12月間某日持向中區職業訓練中心、臺南職業訓練
    中心申請核備而行使之，使該等職業訓練中心承辦公務員依
    據上開證明文件同意備查，將此一不實資料作為附件登載於
    其職務上所掌之90年12月14日90職檢字第0180438號、90年
    11 月19日90職檢字第27535號同意備查函文公文書上，而同
    意己○○參加該次研習會，並於不知情之己○○參加研習會
    後依據研習結果核發己○○鋼筋職類、模板職類監評人員證
    書，足以生損害於主管機關就技能檢定監評人員之審核、管
    理之正確性。
四、案經法務部調查局臺北市調查處移送臺灣臺北地方法院檢察
    署檢察官偵查起訴。
    理  由
甲、被告庚○○部分：
一、訊據上訴人即被告庚○○並不否認於89年至91年間擔任營建
    南訓中心主任，受職訓局委託辦理921災區職訓、鋼筋、模
    板等職類乙、丙級技術士專案技能檢定業務、90年度「鋼筋
    類」、「模板類」及「泥水類」甲、乙、丙級技術士技能檢
    定術科監評人員研習會等，並受理附表一所示人員參加921
    災區職訓，並將上開參與職訓人員名單報請職訓局核備，而
    據以向職訓局領取每人6,850元之試務經費；也有以附表三
    所示久泰建材行之48紙發票製作明細表後於附表三所示時間
    向職訓局領得各筆款項，並將發票黏貼於收入支出憑證部供
    查核；另自行製作其女婿己○○曾任職坤茂公司、久泰土木
    包工業之離職證明書後，請其負責人用印，並以之為己○○
    報名參加上開監評人員研習會等情，惟矢口否認有何行使業
    務上登載不實文書、使公務員登載不實及違反商業會計法之
    罪行，辯稱；因為報名表上沒有服務單位之欄位，所以才會
    以將來從事之職業如「油漆工」等加以填寫，並無登載不實
    之犯意；而辦理技能檢定業務確實支出相關材料費用，只是
    因為有些材料購買時店家無法提供憑證，才會以由伊實際經
    營之久泰建材行名義開立發票，實際上確實有支出這些費用
    ；另己○○確實有在坤茂公司及久泰土木包工業擔任臨時工
    工作，離職證明書內容並無不實云云。
二、經查：
(一)被告庚○○坦承於89年至91年間擔任營建南訓中心主任，受
    職訓局委託辦理921災區職訓、鋼筋、模板等職類乙、丙級
    技術士專案技能檢定業務、90年度鋼筋類、模板類及泥水類
    甲、乙、丙級技術士技能檢定術科監評人員研習會等，並受
    理附表一所示人員參加921災區○○○○道附表一所示均為
    在學學生，有將上開參與職訓人員名單報請職訓局核備，名
    冊上之泥水工等是由伊自己填寫；久泰建材行之名義負責人
    王富吉因經營不善所以將建材行交給伊經營，附表三所示久
    泰建材行之48紙發票是由伊製作，並據以製作經費收支明細
    表及支出憑證明細表後於附表三所示時間向職訓局領得各筆
    款項，並將發票黏貼於收入支出憑證簿供查核，復令不知情
    之員工張煖霞、黃建融等人前往銀行領取後將現金交付予伊
    ；另自行製作其女婿己○○曾任職坤茂公司、久泰土木包工
    業之離職證明書後，請其負責人用印，並以之為己○○報名
    參加上開監評人員研習會等情，有下列證據可資佐證：
    1.證人即埔里高工建築科主任林明德證稱：卷附名單是埔里
      高工學生名冊，王奐妤等人是89年畢業班，89年間曾經推
      薦學生參加營建南訓中心所舉辦之921災區職訓等語（見
      第10118號偵卷一第51、52頁）。
    2.證人即埔里高工教師丙○○、林目源證以：王郁喬、藍慧
      文等人是90年畢業之學生、林高儀、王奐妤等人則是89年
      畢業之學生，庚○○曾經到學校宣導921災區職訓之事，
      附表一所示人員當時都是在校生等語（見第10118號偵查
      卷一第53、54頁、原審法院卷一之93年7月8日審判筆錄第
      4、5、6頁）。證人丙○○於本院審理時猶為相同之證述
      。
    3.證人即參加921災區職訓之人員黃羽晨、何如華證以：參
      加該職訓前並無正式到工地現場工作之經驗，參加職訓時
      為埔里高工在學學生，並沒有向主辦單位說是砌磚工人、
      泥水工，並不知道學生不能參加訓練，當時同學徐偉倫、
      徐明琳、蔡家信、劉權慶、馬榮吉、王郁喬、吳宜佳、邱
      逸凡、盧虹、洪嫦憶、黃宣豪、宋定宜、蔡昆佑等人也
      都有參加職訓（見第17173號偵查卷二第74、76、80至82
      頁）。
    4.證人即參加921災區職訓之人員江培民證以：參加職訓前
      僅曾在工地任職二、三個月，參加當時是高雄應用科技大
      學金門分部營建管理科，利用夜間及假日在埔里高工上課
      ，並非在職人員，也未向主辦單位說是泥水工等語（見第
      17173號偵查卷二第77、78頁）。
    5.證人即職訓局人員蔡美華證述：89年間曾承辦921災區職
      訓，由中國營建業技術士協會依推動辦理產業自動化技術
      進修及服務業職業訓練實施要點之規定辦理函送訓練計畫
      及編列預算，如果申辦對象是記載學生，職訓局認不宜予
      以補助，庚○○送給職訓局備查之人員寫的都是泥水工、
      營建工等，沒有寫在職學生等語（見第17173號卷二第65
      、66頁、原審法院卷一之93年7月8日審判筆錄第9、12頁
      ）。
    6.證人即職訓局技能檢定組技士黃坤清證以：職訓局會要求
      申辦單位提出職業訓練計畫，但對於參與之學員、場地、
      師資、時數等細部項目，並不進行實質審查，資格審查係
      委由營建南訓中心審查，職訓局僅能抽檢，且以書面審查
      等語（見第17173號偵卷一第106、107頁）。
    7.證人即久泰建材行負責人王富吉證述：其於88年、89年左
      右設立久泰建材行，因經營不善，遂將商行之發票、執照
      、大小印章及銀行帳戶存摺及印鑑均交庚○○使用，所有
      的進、出貨買賣都由庚○○負責，也由庚○○負責每年申
      報稅賦，附表所示久泰建材行之48紙發票應是庚○○開的
      （見第10118號偵查卷二第17、18頁、原審法院卷二之93
      年7月29日審判筆錄第4至10頁）。
    8.證人張煖霞、黃建融證以：確曾依庚○○指示代為前往銀
      行領取款項，但不知作何用途等語（見第17173號偵卷二
      第37、61頁）。
    9.證人即職訓局技士蔡江泉證述：因為己○○具有乙級技術
      士執照，並有九年工作經驗，所以認為其符合參加監評人
      員研習會之資格等語（見第17173號偵卷二第172頁）。
    10.證人即坤茂公司負責人李主菊證述：坤茂公司設立之後均
      由其經營，未曾交給庚○○經營，坤茂公司出具之己○○
      離職證明書是由庚○○填寫後請其蓋印完成，庚○○並沒
      有說離職證明書何用等語（見原審法院卷二之93年8月19
      日審判筆錄第5至7頁、93年10月21日審判筆錄第14、15頁
      ）。
    11.證人即久泰土木負責人黃任  證稱：久泰土木是其獨資商
      號，久泰土木出具之己○○離職證明書是庚○○拿去給其
      蓋章的，蓋印時內容都已經填寫好，庚○○並沒有說離職
      證明書何用等情（見原審法院卷二之93年10月21日審判筆
      錄第17、22、23頁）。
    12.中國營建業技術士協會立案證書、法人登記證書、中國營
      建技術士協會負責人當選證明書（見第17173偵卷三第1至
      4頁）：被告庚○○，係中國營建業技術士協會理事長，
      任期自86年8月31日至93年8月30日止。
    13.勞委會勞職許字第0138號職業訓練機構設立證書（見第
      17173號偵查卷三第5頁）：被告庚○○任負責人之營建南
      訓中心經勞委會許可辦理鋼筋工、模板工、泥水工等職類
      訓練。
    14.扣案中國營建業技術士協會88年12月6日（88）國建樹字
      第022號函暨所附921震災災區重建營建類在職人員進修訓
      練計畫及經費預算表、職訓局88年12月21日88職企字第
      22908號函及簽稿、89年12月12日89職檢字第26093號函、
      90年3月23日90職檢字第5518號函（見第14351號偵卷第30
      、31頁、第14473號偵查卷一第4、13頁）：被告庚○○確
      於88年12月間以中國營建業技術士協會名義向職訓局申請
      經費補助，以辦理921災區職訓，並經職訓局同意補助。
      被告庚○○為接受職訓局依職業訓練法第31絛第2項規定
      委託辦理上開檢定業務之人員。
    15.扣案921災區職訓14班次學員名冊、埔里高工89年、90年
      畢業班通訊錄（見第17173號偵查卷第34至37頁）：附表
      一所示馬榮吉等49名學員於受訓當時均為埔里高工在學學
      生，並非被告庚○○於報名表上所填寫之「泥水工」、「
      模板工」、「油漆工」之在職人員，惟被告庚○○卻偽填
      該不實內容而編造不實之學員名冊。
    16.勞委會91年11月14日勞政字第0910059468號函（第14351
      號偵查卷第18至79頁）：被告庚○○於89年3月23日以國
      建樹字第0323號函將其所業務上編造之不實學員名冊送職
      訓局後，由職訓局承辦人員依據該名冊而同意備查，並登
      載於其職務上所掌之89年3月30日89職企字第5280號同意
      備查函文上。
    17.營建南訓中心89年8月10日89國建南訓樹字第08101號函、
      89年12月1日89國建南訓樹字第12015號函、90年3月5日90
      國建南訓樹字第03052號函、91年4月14日91國建南訓樹字
      第04151號函、90年8月21日90國建南訓樹字第08214號函
      、90年9月21日90國建南訓樹字第09212號函、89年12月1
      日89國建南訓樹字第12013號函、90年12月31日90國建南
      訓樹字第12311號函、90年12月21日90國建南訓樹字第
      12212號函、90年8月21日90國建南訓樹字第08213號函、
      91年4月15日91國建南訓樹字第04153號函、91年6月7日91
      國建南訓樹字第09072號函、90年3月8日90國建南訓樹字
      第03083號函、90年8月21日90國建南訓樹字第08212號函
      暨各函所附之收支明細表及支出憑證明細表、扣案收入支
      出憑證簿、附表三所示久泰建材行名義之不實發票48紙、
      久泰建材行發票存根13冊（第17173號偵查卷三第65、66
      、77至120、134至151頁）：被告庚○○以附表三所示久
      泰建材行名義之不實發票48紙製作不實之經費收支明細表
      及經費支出憑證明細表，於附表三所示時間分別向職訓局
      申請核銷試務經費，職訓局承辦公務員依明細表所載金額
      ，於各該時間全數核撥各次檢定之材料支出共5,737,326
      元與被告庚○○領取該款項。
    18.營建南訓中心於臺灣中小企業銀行帳號00000000000號帳
      戶存摺、支票存款送款簿、取款憑條、支票影本、營建南
      訓中心帳戶資金往來紀錄、支票存根（見第17173號偵查
      卷三第129至133、152至155頁、第10118號偵查卷三第129
      至133頁）：被告庚○○將領得之款項存入久泰建材行銀
      行帳戶內，再令不知情之張煖霞、黃建融等人前往領取。
    19.扣案職訓局臺南職業訓練中心承辦90年度模板類甲、乙、
      丙級技術士技能檢定術科監評人員研習會人員名冊一份、
      職訓局臺南職業訓練中心承辦90年度鋼筋類甲、乙、丙級
      技術士技能檢定術科監評人員研習會人員名冊一份、營建
      南訓中心承辦90年度泥水類甲、乙、丙級技術士技能檢定
      術科監評人員研習會人員名冊一份（以上均含坤茂公司、
      久泰土木名義出具之己○○離職證明書）、營建南訓中心
      90年11月15日90國建南訓樹字第11151號函、職訓局90年
      12月14日90職檢字第0180438號函、90年11月6日90職檢字
      第002568號函（見第17173號偵查卷三第131、181、183、
      184、188頁、第17173號偵查卷二第167、179頁及扣案名
      冊）：被告庚○○以坤茂公司、久泰土木名義出具之己○○離職證明書各一份作為參加前開監評人員研習會之資格
      證明文件之一，上開研習人員名冊並經送職訓局後，由職
      訓局承辦人員將此研習人員名冊作為附件而登載於其職務
      上所掌之同意備查公文書。
(二)對被告辯解之判斷：
    1.被告庚○○雖辯以因為報名表上沒有服務單位之欄位，所
      以才會以學員將來欲從事之行業記載於學員名冊之服務單
      位上云云，然被告庚○○已為六十歲的耳順之年，且身為
      中國營建業技術士協會理事長、營建南訓中心主任，並非
      不經世事，對於「專長」與「服務單位」之不同，豈有不
      知之理？「服務單位」當然指該員現在工作之服務地點而
      言，與被告庚○○所辯「將來欲從事之職業」不同。是被
      告庚○○明知附表一所示馬榮吉等49人並非各該在職人員
      ，亦未曾告知職業或服務單位為「泥水工」、「模板工」
      、「油漆工」等，竟於其業務上應製作之學員名冊學員服
      務單位上記載「泥水工」、「模板工」、「油漆工」等不
      實內容，供職訓局承辦人員從其形式審核後據予同意備查
      而登載於該同意備查公文書上，被告庚○○所為已屬行使
      業務上登載不實文書及使該管公務員登載不實，被告庚○○以此為辯，並非可採。
    2.被告庚○○又辯以：承辦技能檢定考試當然必須支出相關
      材料費用，只是因為部分材料購買時無收據或發票可供索
      取，所以才會以其實際經營之久泰建材行之發票供作核銷
      之用等詞。其亦不否認附表三所示48紙發票均無實際交易
      乙節，而觀之前揭17.營建南訓中心檢送收支明細表、支出
      憑證明細表及扣案支出憑證簿之內容，其支出之費用包括
      人事費、旅運費、維護費、材料費、業務費，而支出憑證
      簿內材料費部分除附表三所示久泰建材行之發票外，尚有
      如建興木店、宏旭建材行、大六建材行等商號之估價單等
      （附營建南訓中心與臺灣省土木工業職業工會聯合會合辦
      之90年度第一梯次模板職類乙及技術士技能檢定收支憑證
      簿、營建南訓中心與原協會合辦之90年度第一梯次模板職
      類乙級技術士技能檢定收支憑證簿），而估價單內容之材
      料名稱如四分夾板、一分夾板、柱角材、樑底角材、版角
      材等，與久泰建材行出具發票購買之材料內容相同，顯見
      被告舉辦檢定考試需大量使用該等材料。證人辛○○於本
      院審理時證稱，有提供材料給被告供檢定之用，材料及工
      錢約達170至180萬元，是分好幾次拿錢，當時沒有開發票
      等語；證人建興建材行負責人楊銀泉於本院審理時證稱，
      確實於921地震後送三合板至被告舉辦考試的地方去，至
      於次數及價額因時隔太久忘記了；證人乙○○於本院審理
      時結證稱，曾替被告做考試用的木材盒子，差不多2、30
      萬元；證人壬○○於本院審理時證稱，曾替被告叫送材料
      ，因時隔太久記不得次數及價額，因為是草地建材行，因
      此沒有開發票；證人新森記製材工廠負責人吳昭南於本院
      審理時證稱，庚○○在鹽水鄉下辦理檢定工作，其有送木
      材過去，一次訂貨，送二、三次才交完，價錢差不多是10
      萬元左右，有開發票；證人甲○○於本院審理時證稱，被
      告辦理技術士（考試）的時候，與被告有模板工程、木板
      材料做工往來，差不多有10次，總共70、80萬元左右，庚○○分次給錢，但沒有給發票，因為那個時候我沒有發票
      等語；證人大六建材行負責人顏閩寬於本院審理時證稱，
      被告辦理技術檢定的時候，有替他送材料到鹽水中莊國小
      附近的訓練中心，總共送十幾次，大約有20幾萬元，庚○○有跟我要發票，但是89年7月我就停業，我的發票繳回
      國稅局，所以就沒有給發票等語。綜合上開證人所述，被
      告購買相同材料，有些商家係提供估價單（如大六建材行
      有提供卷附估價單，但無發票），有些則未提供發票或估
      價單，被告為向職訓局請款，逕自以所營久泰建材行名義
      出具發票混充，事證極為明確。被告庚○○自承營建南訓
      中心並無與久泰建材行交易，附表三所示48紙統一發票自
      屬不實，應可認定。
    3.又久泰建材行因其負責人王富吉經營不善，已將久泰建材
      行存摺、印鑑暨該商號發票等完全交予被告庚○○使用，
      由其經營該商號，已如前7.證人王富吉證述在卷，被告庚○○乃為久泰建材商行之實際負責人，其明知久泰建材行
      並無附表三所示交易內容而仍填載該統一發票，其有違反
      商業會計法第71條第1款行為已明，而被告庚○○以無實
      際交易之不實發票作為支出憑證而向職訓局申請經費，使
      職訓局承辦人員因而撥付該部分經費以領得附表三所示款
      項甚明。
    4.另被告庚○○辯稱：己○○確實有在坤茂公司及久泰土木
      工作，離職證明書之內容並無不實云云，而證人李主菊及
      黃任  亦於原審法院審理中附和其詞，惟經原審法院分離
      調查證據程序，將被告己○○改列證人身分具結後，與證
      人李主菊、黃任  隔離訊問，證人己○○先稱：85年當兵
      之前在久泰土木做臨時工，87年退伍之後，在坤茂公司做
      臨時工，後又改稱確認87年退伍之後是在久泰做臨時工等
      詞（見原審法院卷二之93年10月21日審判筆錄第4、7頁）
      ，前後反覆，且核以二紙離職證明書上之記載「久泰土木
      任職期間為80年6月12日至85年7月15日止，坤茂公司任職
      期間為87年6月15日至88年11月9日止」，已與上開證人己○○最後確認之工作時間明顯不同，證人己○○若曾經在
      上開二公司行號工作，期間經歷入伍當兵一事，豈會連當
      兵之前、退伍之後在何地點工作都不知？證人己○○又證
      稱：85年當兵之前在坤茂公司作臨時工，只是純粹做搬運
      ，並沒有從事坤茂公司關於道路旁兩邊的排水溝翻修、更
      新及建築房屋（粉刷、砌磚）之工作，一天薪水約1,000
      元，當天領薪，平均一個月有10,000元左右，有做才有薪
      水，並沒有領到18,000元，作了約4、5年；87年退伍之後
      在久泰土木作臨時工，作了約一年多，負責打雜，例如搬
      運材料、載工人，也沒有實際從事關於路邊排水溝、住家
      模板、鋼筋、粉刷等工作，平均一個月薪水約10,000元，
      並沒有到18,000元；其學歷為中華醫專食品營養科畢業，
      並沒有從事建築業八年以上之經驗等語；再參以證人李主
      菊所證：坤茂公司大部分都是做路面水溝及建築房子的工
      程，但是80年到90年間都沒有作房子的工程，只有做排水
      溝的工程，己○○在87年到88年間曾經幫忙坤茂公司搬運
      器具或載送工人，只是臨時工，並沒有在坤茂學習任何營
      建技術，也沒有領固定薪水，一個月4,000元至12,000元
      左右，平時固定每個月五日領薪等語，與證人黃任  所述
      ：己○○在久泰土木作臨時工，例如載工人、聽電話、叫
      材料等，大約作了4、5年，薪水不固定，但都是在10,000
      元以內，並沒有到18,000元，大部分不會安排需要建築技
      術的工作給他，也沒有安排讓他去學習等情，互核上開三
      位證人證述內容，顯然與離職證明書上記載「職別：營建
      技術工」不同，亦與證人己○○前開證詞中關於坤茂公司
      於該期間主要承攬工程項目、在該二公司行號之領薪日期
      等均有歧異，證人己○○是否確有在坤茂公司、久泰土木
      為固定之工作，更豈人疑竇。是以參諸證人己○○、李主
      菊、黃任  上開證述內容，證人己○○並未分別在坤茂公
      司、久泰土木任職八年以上，亦未有每月18,000元之薪資
      ，更未有任何營建相關技術乙節，足堪認定，該二紙離職
      證明書內容乃屬不實，亦甚明確。被告庚○○當不能以被
      告己○○或曾在坤茂公司、久泰土木短暫充任臨時工，即
      可為之填載與事實差距甚大之不實內容，以為參加監評人
      員研習資格證明文件為辯解，況以證人己○○上開供述，
      已難令人相信其確有在坤茂公司、久泰土木工作。
    5.被告庚○○既不否認以上開離職證明書作為被告己○○參
      與監評人員講習資格證明文件之一，且有如上所示監評人
      員研習會人員名冊、職訓局同意備查函文等為憑，被告庚○○確實有使職訓局承辦公務員依據其所提出之該證明文
      件為形式上審查後據以登載於同意備查之公文書之行為。
(三)綜上所述，被告庚○○之辯解並非可採，被告庚○○明知附
    表一所示馬榮吉等49人並非「泥水工」、「油漆工」、「模
    板工」之從業人員，卻在學員名冊上填載該不實內容，亦明
    知被告己○○不具備在坤茂公司、久泰土木工作並具有營建
    類技術達八年以上之工作經驗，仍委不知情之證人李主菊、
    黃任  蓋印而完成內容不實之離職證明書後充為資格證明文
    件，並分別向職訓局提出行使，使職訓局承辦公務員形式審
    查後分別依據各該名冊、證明文件記載於同意備查之公文書
    上；又被告庚○○竟以其實際經營之久泰建材行發票製作內
    容不實之憑證，作為支出憑證，向職訓局核銷試務經費，領
    取該試務經費等情均明，本件事證明確，被告庚○○犯行已
    堪認定，應依法論科。
三、核被告庚○○所為係犯刑法第216條、第215條行使業務上登
    載不實文書罪、第214條使公務員登載不實文書罪（事實一
    部分）、刑法第216條、第215條行使業務上登載不實文書罪
    、商業會計法第71條第1款以明知為不實之事項而填製會計
    憑證罪（事實二部分）、刑法第214條使公務員登載不實文
    書罪（事實三部分）。被告庚○○利用不知情之沈宛玲依據
    伊所出具之久泰建材不實發票製作經費收支明細表及支出憑
    證明細表，係間接正犯。被告庚○○於事實一部分之使公務
    員登載不實文書犯行及事實二之明知為不實之事項而填製會
    計憑證犯行雖均未據檢察官起訴，然與前開起訴後經本院認
    定有罪部分，均有裁判上一罪關係，基於審判不可分之原則
    ，本院自得併予審酌。被告行為後，刑法第56條連續犯及第
    55條後段牽連犯之規定，業於94年2月2日修正公布予以刪除
    ，修正後之刑法無連續犯之規定，被告多次行為應分別論罪
    ，而刪除牽連犯之規定，被告所犯有牽連犯關係之各罪，均
    應分論併罰，此項修正顯不利被告，依刑法第2條第1項前段
    從輕從舊之規定，自應適用修正前之舊法有利被告，應予敘
    明。被告庚○○關於事實二部分於附表三所示時間多次業務
    登載不實文書、填製不實會計憑證行為及事實三部分使公務
    員登載不實文書行為，均時間緊接，方法相同，均觸犯構成
    要件相同之罪，顯均係基於概括犯意為之，均為連續犯，依
    修正前刑法第56條規定，分別以一罪論，並均加重其刑；又
    其於事實二部分犯行為之行使業務登載不實文書及填製不實
    之會計憑證，所犯二罪間有方法、目的之牽連犯關係，應依
    修正前刑法第55條後段從一重之填製不實之會計憑證罪處斷
    。被告行為後商業會計法第71條業於95年5月26日修正公布
    施行，修正後該條之處罰為五年以下有期徒刑、拘役或科或
    併科新台幣60萬元以下罰金，較被告行為時之五年以下有期
    徒刑、拘役或科或併科新台幣15萬元以下罰金為重，此項修
    正不利被告，自應適用舊法，附此敘明。被告庚○○所犯上
    開各罪，犯意各別，罪名不同，應分論併罰之（被告庚○○
    就事實一、二部分雖均犯行使業務上登載不實文書犯行，然
    其向職訓局申請承辦921災區職訓後，始另行申請辦理上開
    技能檢定，目的不同；另就事實一與三部分雖均犯使公務員
    登載不實文書罪，惟二犯行之時間分別為89年、90年間，前
    後相距一年；使公務員登載不實之內容不同，一為921災區
    職訓之學員名冊之同意備查公文書，一為監評人員研習會人
    員之同意備查公文書；目的亦不相同，難認被告庚○○在編
    造學員名冊時即有其後之填製不實會計憑證而為業務登載不
    實文書之概括犯意，亦難認其於檢送學員名冊使職訓局公務
    員形式審核後同意備查之時，亦有連續製作內容不實之離職
    證明書證明文件供職訓局承辦公務員形式審查後同意備查而
    使其女婿即被告己○○參與該監評人員研習會之概括犯意，
    應認被告庚○○所犯上開犯行為分別起意）。
四、
(一)原判決就事實一部分，同此事實認定，審酌被告前未曾犯罪
    ，素行尚佳，依刑法第216條、第214條、第215條（罰金罰
    鍰提高標準條例第1條，業經廢止，附此敘明）之規定，量
    處有期徒刑陸月，其認事用法，核無違誤。被告上訴，否認
    犯罪，指摘原判決此部分不當，核無理由。檢察官上訴認與
    此部分犯行有牽連犯關係之貪污治罪條例第5條第1項第2款
    之詐取公有財物罪，原判決就貪污部分不另為無罪判決，尚
    非適法而提起公訴，基於審判不可分原則，其上訴自及於此
    部分，惟不另為無罪之貪污罪部分，本院仍認不成立犯罪（
    詳後述），是檢察官此部分上訴，亦無理由，均應駁回。
(二)被告就事實二部分上訴，認其並無貪污犯行，亦無明知為不
    實之事項使公務員登載於職務上所掌公務上之偽造文書及填
    製不實會計憑證罪行，本院審理結果，被告所為不構成貪污
    罪（詳後述），惟仍成立上開偽造文書及填製不實會計憑證
    罪，被告此部分上訴，部分有理由，部分為無理由，惟此部
    分所涉三罪有牽連犯關係，自應由本院將上開部分暨定執行
    刑予以撤銷改判。爰審酌被告填製不實會計憑證之金額高達
    573萬餘元，惟其確有購買相關材料，僅因圖一時之方便而
    罹犯罪等情狀，量處有期徒刑壹年陸月。
(三)被告就事實三部分上訴，認己○○確實有在坤茂公司及久泰
    土木包工業工作，離職證明書內容並無不實云云。經查均不
    可採，有如前述。惟原判決此部分主文載為「又連續使公務
    員登載於職務上所掌之公文書，足以生損害於公眾及他人」
    ，漏未記載「明知為不實之事項」，對於犯罪之構成要件未
    為明確記載，自難為論罪之依據，自非適法。被告此部分上
    訴雖無理由，惟原判決既有可議，自應由本院將之撤銷改判
    。爰審酌被告前未曾犯罪，素行尚佳，此次犯罪，係出於愛
    護女婿之私情等一切情狀，量處有期徒刑捌月。
(四)被告行為後，刑法第51條業於民國94年2月2日修正公布，並
    於95年7月1日施行，修正前刑法第51條第5款規定：「宣告
    多數有期徒刑者，於各刑中之最長期以上，各刑合併之刑期
    以下，定其刑期。但不得逾二十年」，修正後刑法第51 條
    第5款規定：「宣告多數有期徒刑者，於各刑中之最長期以
    上，各刑合併之刑期以下，定其刑期。但不得逾三十年」，
    修正後刑法並非較有利於行為人，依刑法第2條第1項前段之
    規定，仍應依修正前刑法，定其應執行之刑。被告庚○○撤
    銷改判所處之刑與上訴駁回所處之刑，應依修正前刑法第51
    條第5款定其應執行刑為有期徒刑貳年陸月。
五、公訴意旨另以：(一)被告庚○○受委託承辦上開921災區職
    訓，並獲職訓局同意補助每名學員6,850元，共計3,836,000
    元訓練費用在案，明知附表一所示馬榮吉等49名學員均為埔
    里高工在學學生，並非職訓局補助受訓對象範圍，竟基於為
    自己不法所有之犯意，在編造學員名冊時將馬榮吉等49人之
    服務單位偽填為「泥水工」、「模板工」、「油漆工」，並
    以該不實資料，持向職訓局詐領訓練經費，致使職訓局承辦
    公務員陷於錯誤而全數核撥，計詐得335,650元之訓練經費
    。(二)被告庚○○明知被告己○○並無從事建築職類八年以
    上工作經驗，不符參與監評人員研習會所需之工作經歷資格
    竟與被告己○○基於盜用印章、行使偽造特種文書之犯意聯
    絡，利用坤茂公司、久泰土木之公司商號大、小印章由其保
    管之機會，盜用各印章而偽造被告己○○曾任職於坤茂公司
    、久泰土木之離職證明書各一份，持向中區職業訓練中心、
    臺南職業訓練中心行使。(三)被告庚○○於89年3月間以「
    營建南訓中心」名義，向職訓局申辦鋼筋、模板等職類乙、
    丙級技術士專案技能檢定業務，並敘明該次申辦專案檢定對
    象係以「921災區職訓班次受訓40小時結訓學員」為範圍，
    經職訓局同意後，前後分三梯次實施。惟庚○○明知承辦該
    等檢定業務，係屬受公務機關委託執行公務行為，必須依法
    執行資格審查等職務，亦明知張世沛、陳文忠、陳景發、吳
    正雄、林志忠、林群棓等458名（詳如附表二所示）從未參
    加前開「921災區職訓」，並非職訓局委託辦理該次專案檢
    定之特定受檢對象，竟違規受理該等考生得以順利參加各梯
    次之檢定並進而獲得職訓局核發之乙、丙級技術士證照。庚○○並利用此職務上之機會，為詐領更多試務經費，明知其
    實際經營之久泰建材商行並未實際出售檢定用材料予「營建
    南訓中心」，竟連續開立虛偽不實之久泰建材商行發票48張
    ，金額共5,968,211元，做為試務材料費支出，據以製作各
    項專案技能檢定經費收支明細表及支出憑證明細表，持向職
    訓局核銷試務經費，致使職訓局承辦人員陷於錯誤，而核撥
    各項檢定之材料支出5,737,326元與「營建南訓中心」。 因
    認被告庚○○分別另涉貪污治罪條例第5條第1項第2款利用
    職務上之機會詐取財物罪嫌（(一)(三)部分）、 刑法第217
    條第2項盜用印章罪嫌、第216條、第212條行使偽造特種文
    書罪嫌（(二)部分）。訊據被告庚○○堅詞否認涉有上開犯
    行，辯稱：被告住在台南，沒有實際與職訓局接洽工作，與
    職訓局接洽者為在台北之戊○○組長，被告在台北只有參加
    一次會議，不知道職校學生不能夠參加訓練，也不知道須具
    備「921災區職訓」身分者始能參加檢定，被告確有購買檢
    定用之材料，並無詐領職訓局核撥之檢定材料費，且被告己○○確有在坤茂公司、久泰土木工作過，該二紙離職證明書
    雖然係伊自行製作，但其上印文分別是由坤茂公司負責人李
    主菊、久泰土木負責人黃任  所蓋用，並沒有受委託保管坤
    茂公司與久泰土木之印章及盜用印章、偽造離職證明書之行
    為等語。經查：
(一)附表一所示馬榮吉等49人確有報名參加上開921災區職訓，
    有證人黃羽晨、何如華、江培民之證詞及扣案921災區職訓
    14班次學員名冊為據，而此部分訓練經費之補助則是以每人
    補助6,850元計算，亦有職訓局企業訓練組簽呈可憑（見第
    14351號偵查卷第31頁），則附表一所示馬榮吉等49人之資
    格雖有不符，然既確有參加職業訓練，而職訓局依規定按人
    數補助，被告庚○○因承辦該職業訓練而獲得補助，是否有
    為自己不法所有之意圖？容有疑義。上開協會擔任理監事之
    證人丁○○於本院審理時證稱，921地震後，其參與南投縣
    及台中縣之災區訓練，參加訓練之條件為住在災區、年滿16
    歲即可參加訓練，在協會辦理期間，職訓局的人有去看，沒
    有說學生不可以參加等語。上開協會之理監事即證人癸○○
    於本院審理時亦證稱，沒有規定學生不可參加訓練，我們油
    漆工會有很多學生也去參加這個訓練。職訓局中區職業訓練
    中心擔任訓練師工作之證人邱光博於本院審理時證稱，協會
    訓練時其有參與，但不知道有規定學生不得參與等語。綜上
    所述，被告應係不知學生不得參訓，其無犯罪之故意可以認
    定。
(二)按公私立機關或公司行號所出具之「在職證明書」及「員工
    薪資證明書」，係證明各該機關、行號人員在職或受領薪資
    之情形，其性質屬於刑法第212條所規定之關於服務、能力
    或其他相類證書之範疇，最高法院90年度台上字第6507號判
    決即同此見解，是本案所指離職證明書亦同此理，而應屬於
    同條所規定之關於服務、能力或其他相類證書之範圍，起訴
    書雖指應屬於私文書，然此業經檢察官當庭更正（見原審法
    院卷四之94年12月28日審判筆錄第16頁）。
(三)又被告庚○○前於調查局詢問中供述為坤茂公司、久泰土木
    保管印章而自行製作離職證明書云云，然其後於原審法院審
    理中則辯稱是交給負責人李主菊、黃任  蓋章的等詞，究以
    何者為真，自應有其他證據相佐，而檢察官指被告庚○○為
    坤茂公司、久泰土木保管印章，除被告庚○○於調查局中之
    供述外，並無其他證據可供佐證。而證人李主菊、黃任武所
    述被告己○○曾於各該公司工作乙節，雖不足可採，已如上
    二、(二)4.所述，然其二人已於原審法院審理中詳證：該二
    紙離職證明書是被告庚○○拿給其二人蓋章的，並沒有將印
    章交給被告庚○○保管等語，核與被告庚○○於原審法院審
    理中所辯相符，被告庚○○辯解並無盜用印章、行使偽造特
    種文書等語，應堪採信。
(四)查附表二所示458人員確實有報名參加檢定，有彼等報名資
    料附於證物資料內可稽，公訴人亦認定彼等有參與檢定，僅
    係資格不符而已，而證人邱光博於本院審理時證稱，被告做
    檢定工作的時候，其有實際參與，各種檢定材料都是有法律
    規定的標準，材料是我們中心依據標準幫他們準備的，費用
    由他們自己處理，我們中心僅就場地配合而已等語。足以證
    明被告確有舉辦各梯次之檢定工作，應可認定。證人職訓局
    專員蔡美華於原審審理時證稱，其於921地震後舉辦921震災
    就業服務方案，其就有關訓練計劃大部分是跟戊○○聯絡，
    為戊○○說他是台北的代表人，至於有無與被告聯絡已經忘
    記了。證人戊○○於原審審理時證稱，88、89年期間，其在
    協會兼任專員，協會地址設在台北市○○○路○段，理事長
    是在台南新營，職訓局找我們辦921地震災區訓練，細節由
    我跟職訓局承辦人蔡美華協調，訓練計劃是協會與職訓局共
    同擬定，擬定過程中職訓局並沒有說學生不能參加訓練等語
    （原審卷一93年7月8日審判筆錄）。證人即職訓局技能檢定
    組第一科科長高培峰證述，技能檢定之法源依據是職訓法，
    根據職訓法訂定技術士技能檢定及發證辦法，雖然依照法規
    沒有要求一定要經過事業機構或企業本身訓練，但職訓局本
    身要求庚○○在檢定之前要先辦該職類的訓練，但若是後發
    現參加考生沒有具備應檢資格時，只會撤銷他們技術士證，
    費用則是根據被告繳到職訓局多少人，就撥多少人的經費，
    這個費用庚○○必須核實核銷，因為庚○○剛開始繳考生報
    名費時，並不知道考生資格不符合規定，還是會撥付試務經
    費，因為考生實際有參加檢定，庚○○還是有支出費用，所
    以不會要求庚○○將費用繳回等語（原審法院卷二93年7月
    29 日審判筆錄第10至15頁）。綜上，被告未實際參與計劃
    之討論，其疏未注意限於「921災區職訓班次受訓40小時結
    訓學員」，始得參加技術士檢定之規定，尚難認其有何違法
    之故意。被告就附表二所載之學員確有舉辦檢定，其因此確
    有支出相關材料費有如前述，自無詐領相關材料費之可言，
    其理甚明。
(五)承上所析，檢察官指被告庚○○所犯上開利用職務上之機會
    詐取財物罪嫌、盜用印章罪嫌、行使偽造特種文書罪嫌等犯
    行所舉之證據，不能使法院認其確涉此部分犯行，原應為無
    罪之諭知，然檢察官認與上開起訴後經本院認定有罪部分分
    別有裁判上一罪關係，爰不另為無罪之諭知。原審就附表一
    所示49名學生部分，認被告不成立利用職務上之機會詐取財
    物罪，而不另為無罪之諭知，核無不合。檢察官此部分上訴
    ，核無理由，應該駁回。至於附表二部分，被告上訴認其無
    利用職務上之機會詐取財物，核有理由，原判決未能詳查，
    遽認被告未實施附表二全體人員之檢定，將職訓局所撥款項
    全數詐領，應成立利用職務上之機會詐取財物罪，自非允洽
    。自應由本院將原判決此部分予以撤銷，惟公訴人認此部分
    與填製不實會計憑證及偽造文書罪間有牽連犯裁判上一罪關
    係，故不另為無罪之諭知。
乙、被告己○○部分：
一、公訴意旨略以：被告己○○明知其係87年間始役畢就業，並
    無從事建築職類八年以上工作經驗，不符參與監評人員研習
    會所需之工作經歷資格，竟利用其岳父即被告庚○○於91年
    間，受職訓局辦理90年度鋼筋類、模板類及泥水類甲、乙、
    丙級技術士技能檢定術科監評人員研習會之機會，與被告庚○○共同基於行使偽造特種文書之犯意聯絡，利用被告庚○○保管坤茂公司、久泰土木之公司商號大、小印章之機會，
    偽造被告己○○曾任職於坤茂公司、久泰土木包工業之離職
    證明書各一份，持向中區職業訓練中心、臺南職業訓練中心
    行使，使該等職業訓練中心承辦公務員，將此一不實資料登
    載於其職務上所掌之公文書，同意被告己○○參加該次研習
    會，並據以核發被告己○○鋼筋職類、模板職類監評人員證
    書；另於90年11月間，營建南訓中心接受職訓局委託辦理泥
    水類甲、乙、丙級技術士技能檢定術科監評人員研習會，被
    告庚○○、己○○復承前開行使偽造特種文書之犯意聯絡，
    再度以上揭二紙偽造之離職證明書為憑，自行通過被告己○○的資格審核，使被告己○○得以參加該研習會，進而取得
    泥水職類監評人員資格，均足生損害於主管機關就技能檢定
    監評人員之審核、管理之正確性及坤茂公司、久泰土木之權
    益，因認被告己○○涉犯刑法第216條、第212條行使偽造特
    種文書罪嫌、第214條使公務員登載不實文書罪嫌、第217條
    第2項盜用印章罪嫌云云。
二、按犯罪事實應依證據認定之，無證據不得認定其犯罪事實；
    不能證明被告犯罪者，應諭知無罪之判決，刑事訴訟法第
    154條第2項、第301條第1項分別定有明文。又事實之認定，
    應憑證據，如未能發現相當證據，或證據不足以證明，自不
    能以推測或擬制之方法，為裁判基礎；且認定犯罪事實所憑
    之證據，雖不以直接證據為限，間接證據亦包括在內，然而
    無論直接證據或間接證據，其為訴訟上之證明，須於通常一
    般之人均不致有所懷疑，而得確信其為真實之程度者，始得
    據為有罪之認定，倘其證明尚未達到此一程度，而有合理之
    懷疑存在而無從使事實審法院得有罪之確信時，即應由法院
    為諭知被告無罪之判決，有最高法院40年台上字第89號判例
    、76年台上字第4986號判例可資參照。次按刑事訴訟法第
    161條已於91年2月8日修正公布，修正後同條第1項規定：檢
    察官就被告犯罪事實，應負舉證責任，並指出證明之方法。
    因此，檢察官對於起訴之犯罪事實，應負提出證據及說服之
    實質舉證責任。倘其所提出之證據，不足為被告有罪之積極
    證明，或其闡明之證明方法，無從說服法官以形成被告有罪
    之心證，基於無罪推定之原則，自應為被告無罪判決之諭知
    ，更有最高法院92年台上字第128號判例意旨足參。末按認
    定犯罪事實應依證據，為刑事訴訟法所明定，故被告否認犯
    罪事實所持之辯解，縱屬不能成立，仍非有積極證據足以證
    明其犯罪行為，不能遽為有罪之認定，亦有最高法院30年上
    字第1831號判例意旨可資參照。
三、公訴人認被告己○○涉有前開犯行無非以共同被告庚○○之
    供述、證人徐俊專、彭德奎、蔡江泉之證詞，與90年度模板
    類、泥水類、鋼筋類甲、乙、丙級技術士技能檢定術科監評
    人員研習會人員名冊各一份、坤茂公司、久泰土木之離職證
    明書各一份等為其論據。訊之被告己○○固不否認參與上開
    監評人員講習，惟堅決否認有何使公務員登載不實文書犯行
    ，辯稱：並不知道其岳父即被告庚○○請坤茂公司及久泰土
    木包工業之負責人蓋印製作離職證明書而為其報名參加講習
    等語。
四、經查：
(一)被告己○○報名參加上開監評人員講習之資格證明文件包括
    上開坤茂公司、久泰土木之離職證明書，並且經職訓局形式
    審核後登載於所掌同意備查公文書上乙節，固有扣案職訓局
    臺南職業訓練中心承辦90年度模板類甲、乙、丙級技術士技
    能檢定術科監評人員研習會人員名冊一份、職訓局臺南職業
    訓練中心承辦90年度鋼筋類甲、乙、丙級技術士技能檢定術
    科監評人員研習會人員名冊一份、營建南訓中心承辦90年度
    泥水類甲、乙、丙級技術士技能檢定術科監評人員研習會人
    員名冊一份（以上均含坤茂公司、久泰土木名義出具之己○○離職證明書）、營建南訓中心90年11月15日90國建南訓樹
    字第11151號函、職訓局90年12月14日90職檢字第0180438號
    函、90年11月6日90職檢字第002568號函等可稽，惟此僅足
    證明被告己○○參加講習所提出及經職訓局同意備查之證明
    文件為何，至於該證明文件是否為被告己○○所製作或知悉
    ，尚不能據以認定。
(二)坤茂公司負責人李主菊與久泰土木負責人黃任  所出具之「
    己○○」離職證明書內容不實，已如上開甲、部分所述，惟
    依證人李主菊、黃任  於原審法院審理中之證詞，該二紙離
    職證明書均係被告庚○○將填載好之離職證明書交予其等蓋
    印等語，並未述及被告己○○（見原審法院卷二之93年8月
    19日審判筆錄第5至7頁、93年10月21日審判筆錄第14、15、
    17、22、23頁），是該二紙離職證明書為有權製作人即證人
    李主菊、黃任  親自用印，非屬偽造，公訴人指被告己○○
    盜用印章而偽造該二紙離職證明書乙節，與事實不符。
(三)參以被告庚○○始終否認被告己○○知悉伊製作上開離職證
    明書，陳稱係要受訓時才告訴被告己○○去受訓乙節（見原
    審法院卷四之94年12月28日審判筆錄第25頁），即無任何證
    人之證詞或共同被告之供述足以證明被告己○○對於製作前
    揭內容不實之離職證明書一事知悉。
(四)至證人徐俊專、彭德奎均為職訓局中區職訓中心助理訓練師
    所述僅係關於監評人員研習會舉辦過程及內容等情，證人蔡
    江泉為職訓局技士所證則是辦理監評人員研習會之依據及執
    行乙節（見第17173號偵查卷二第163至166、170至173頁）
    ，均與前揭不實離職證明書之製作無關連，無從證明被告己○○對被告庚○○製作內容不實之證明文件供職訓局為形式
    審核後備查一事知悉。
(五)且被告己○○供稱：伊原為中華醫專食品營業系畢業，後來
    有修中華大學土木建築科學分，在參加本次監評人員研習會
    之前已經取得同等學力資格乙節（見原審法院卷四之94年12
    月28日審判筆錄第24頁），參酌扣案職訓局臺南職業訓練中
    心承辦90年度模板類甲、乙、丙級技術士技能檢定術科監評
    人員研習會人員名冊、職訓局臺南職業訓練中心承辦90年度
    鋼筋類甲、乙、丙級技術士技能檢定術科監評人員研習會人
    員名冊、營建南訓中心承辦90年度泥水類甲、乙、丙級技術
    士技能檢定術科監評人員研習會人員名冊，確實附有被告己○○參加專科學校畢業程度自學進修學力鑑定考試及格證書
    （86年10月17日技 (一)見字第01666號）、勞委會核發之
    乙級模板技術士證（89年10月21日有效、證照編號000-0000
    00）、乙級泥水（粉刷）技術士證（88年7月3日有效、證照
    編號000-000000）等其他證明文件，則被告己○○因自己有
    前開同等學力及相關技術士證而認為可參加監評人員研習會
    ，尚非無據。
五、綜上所述，被告己○○辯稱確實有在坤茂公司、久泰土木工
    作、領薪乙節，雖不能證明屬實，然公訴人認被告己○○知
    悉而與被告庚○○共同涉犯行使偽造特種文書、使公務員登
    載不實文書、盜用印章等犯行所舉之證據，均不能使法院得
    有罪之確信。此外，復查無其他積極證據足證被告己○○有
    公訴人所指上開犯行，不能證明被告己○○犯罪，自應為被
    告己○○無罪之認定。
六、原審因而為被告己○○無罪之諭知，核無不合。檢察官此部
    分上訴仍執前詞，認被告己○○仍應成立犯罪，核無理由，
    應該駁回。
丙、據上論斷，應依刑事訴訟法第369條第1項前段、第364條、
    第368條、第299條第1項前段、95年5月26日修正前商業會計
    法第71條第1款，刑法第11條前段、第2條第1項前段、第56
    條（修正前）、第214條、第216條、第215條、第55條後段
    （修正前）、第51條第5款（修正前），修正前罰金罰鍰提
    高標準條例第1條前段，判決如主文。
本案經檢察官鄭富銘到庭執行職務。
中　　華　　民　　國　　96　　年　　6 　　月　　15　　日
　　　　　　　　　刑事第十二庭  審判長法　官   蔡永昌
　　　　　　　　　　　　　　　　　　  法　官   王梅英
　　　　　　　　　　　　　　　　　　  法　官   陳榮和
以上正本證明與原本無異。
事實一、二部分檢察官及事實二部分被告如不服本判決，應於收
受送達後十日內向本院提出上訴書狀，其未敘述上訴之理由者並
得於提起上訴後十日內向本院補提理由書（均須按他造當事人之
人數附繕本）。
事實三部分均不得上訴
                                      書記官   劉麗芬
中　　華　　民　　國　　96　　年　　6 　　月　　20　　日
附錄本案論罪科刑法條全文：
95年5月26日修正前商業會計法第71條第1款
商業負責人、主辦及經辦會計人員或依法受託代他人處理會計事
務之人員有左列情事之一者，處五年以下有期徒刑、拘役或科或
併科新臺幣十五萬元以下罰金：
一、以明知為不實之事項，而填製會計憑證或記入帳冊者。
刑法第214條
明知為不實之事項，而使公務員登載於職務上所掌之公文書，足
以生損害於公眾或他人者，處三年以下有期徒刑、拘役或五百元
以下罰金。
刑法第216條
行使第210條至第215條之文書者，依偽造、變造文書或登載不實
事項或使登載不實事項之規定處斷。
刑法第215條
從事業務之人，明知為不實之事項，而登載於其業務上作成之文
書，足以生損害於公眾或他人者，處三年以下有期徒刑、拘役或
五百元以下罰金。
附表一
馬榮吉、黃  晨、徐偉倫、王俊迦、盧虹、何如華、賴孟宏、
洪嫦憶、王永順、李俊億、陳定昌、蔡馥光、范惠琪、劉明忠、
劉家佑、陳世芳、簡呈憲、林家名、王郁喬、吳宜佳、黃惠翎、
徐明琳、蔡嘉信、許崇偉、劉毓庭、劉權慶、許逸祥、李美蓮、
林恒立、劉益誠、蔡崑佑、張月女、李文慈、吳佳燕、黃宣豪、
江崇仁、張又仁、劉家甫、湯明洲、游文銘、高舒萱、林耿毅、
黃桂月、徐年德、蕭淳友、劉芳如、賴建豪、鄒孟、石惠嵐。
附表二（921災區職訓專案檢定考生名單）
附表三
┌─┬───┬───┬────────────────┬───┬─────┬─┐
│編│向職訓│營建南│檢送之不實發票                  │職訓局│詐領金額  │備│
│號│局提出│訓中心│                                │匯款即│（新台幣）│註│
│  │申請之│承辦專│                                │詐得時│          │  │
│  │行使時│案檢定│                                │間    │          │  │
│  │間    │項目  ├──┬───┬────┬────┤      │          │  │
│  │      │      │開立│發票號│發票日期│發票金額│      │          │  │
│  │      │      │商號│碼    │        │（新台幣│      │          │  │
│  │      │      │    │      │        │）      │      │          │  │
├─┼───┼───┼──┼───┼────┼────┼───┼─────┼─┤
│一│八十九│八九年│久泰│BV1002│八十九年│三萬九千│八十九│三十八萬二│  │
│  │年八月│九二一│建材│0462  │八月四日│五百元  │年六月│千九百五十│  │
│  │十日  │災區第│    │      │（起訴書│        │三十日│元        │  │
│  │      │一梯次│    │      │誤載為八│        │      │          │  │
│  │      │檢定  │    │      │十九年八│        │      │          │  │
│  │      │      │    │      │月九日）│        │      │          │  │
│  │      │      ├──┼───┼────┼────┤      │          │  │
│  │      │      │久泰│BV1002│八十九年│七萬一千│      │          │  │
│  │      │      │建材│0464  │八月四日│四百三十│      │          │  │
│  │      │      │    │      │（起訴書│元      │      │          │  │
│  │      │      │    │      │誤載為八│        │      │          │  │
│  │      │      │    │      │十九年八│        │      │          │  │
│  │      │      │    │      │月九日）│        │      │          │  │
│  │      │      ├──┼───┼────┼────┤      │          │  │
│  │      │      │久泰│BV1002│八十九年│十五萬八│      │          │  │
│  │      │      │建材│0465  │八月四日│千三百二│      │          │  │
│  │      │      │    │      │（起訴書│十二元  │      │          │  │
│  │      │      │    │      │誤載為八│        │      │          │  │
│  │      │      │    │      │十九年八│        │      │          │  │
│  │      │      │    │      │月九日）│        │      │          │  │
│  │      │      ├──┼───┼────┼────┤      │          │  │
│  │      │      │久泰│BV1002│八十九年│三萬四千│      │          │  │
│  │      │      │建材│0463  │八月四日│五百三十│      │          │  │
│  │      │      │    │      │（起訴書│元      │      │          │  │
│  │      │      │    │      │誤載為八│        │      │          │  │
│  │      │      │    │      │十九年八│        │      │          │  │
│  │      │      │    │      │月九日）│        │      │          │  │
│  │      │      ├──┼───┼────┼────┤      │          │  │
│  │      │      │久泰│BV1002│八十九年│四萬四千│      │          │  │
│  │      │      │建材│0461  │八月四日│七百八十│      │          │  │
│  │      │      │    │      │（起訴書│元      │      │          │  │
│  │      │      │    │      │誤載為八│        │      │          │  │
│  │      │      │    │      │十九年八│        │      │          │  │
│  │      │      │    │      │月九日）│        │      │          │  │
│  │      │      ├──┼───┼────┼────┤      │          │  │
│  │      │      │久泰│BV1002│八十九年│六萬零八│      │          │  │
│  │      │      │建材│0460  │八月四日│百九十元│      │          │  │
│  │      │      │    │      │（起訴書│        │      │          │  │
│  │      │      │    │      │誤載為八│        │      │          │  │
│  │      │      │    │      │十九年八│        │      │          │  │
│  │      │      │    │      │月九日）│        │      │          │  │
├─┼───┼───┼──┼───┼────┼────┼───┼─────┼─┤
│二│八十九│八九年│久泰│CT0989│八十九年│三萬六千│八十九│四十萬四千│  │
│  │年十二│九二一│建材│2703  │十月十八│五百四十│年十月│六百三十元│  │
│  │月一日│災區第│    │      │日      │元      │十九日│          │  │
│  │      │二梯次├──┼───┼────┼────┤      │          │  │
│  │      │檢定  │久泰│CT0989│八十九年│九萬八千│      │          │  │
│  │      │      │建材│2705  │十月十八│二百元  │      │          │  │
│  │      │      │    │      │日      │        │      │          │  │
│  │      │      ├──┼───┼────┼────┤      │          │  │
│  │      │      │久泰│CT0989│八十九年│四萬五千│      │          │  │
│  │      │      │建材│2708  │十月十八│元      │      │          │  │
│  │      │      │    │      │日      │        │      │          │  │
│  │      │      ├──┼───┼────┼────┤      │          │  │
│  │      │      │久泰│CT0989│八十九年│十四萬零│      │          │  │
│  │      │      │建材│2709  │十月十八│四百元  │      │          │  │
│  │      │      │    │      │日      │        │      │          │  │
│  │      │      ├──┼───┼────┼────┤      │          │  │
│  │      │      │久泰│CT0989│八十九年│六萬七千│      │          │  │
│  │      │      │建材│2710  │十月十八│八百三十│      │          │  │
│  │      │      │    │      │日      │元      │      │          │  │
│  │      │      ├──┼───┼────┼────┤      │          │  │
│  │      │      │久泰│CT0989│八十九年│一萬六千│      │          │  │
│  │      │      │建材│2711  │十月十八│六百六十│      │          │  │
│  │      │      │    │      │日      │元      │      │          │  │
├─┼───┼───┼──┼───┼────┼────┼───┼─────┼─┤
│三│八十九│八九年│久泰│CT0989│八十九年│八萬三千│八十九│八萬三千八│  │
│  │年十二│（臺灣│建材│2712  │十月十八│八百五十│年十月│百五十元  │  │
│  │月一日│省木工│    │      │日      │元      │十九日│          │  │
│  │      │職業工│    │      │        │        │      │          │  │
│  │      │會聯合│    │      │        │        │      │          │  │
│  │      │會）第│    │      │        │        │      │          │  │
│  │      │一梯次│    │      │        │        │      │          │  │
│  │      │檢定  │    │      │        │        │      │          │  │
├─┼───┼───┼──┼───┼────┼────┼───┼─────┼─┤
│四│九十年│八九年│久泰│EQ1008│九十年一│七萬五千│九十年│四十萬五千│  │
│  │三月五│九二一│建材│2950  │月二十九│四百五十│二月五│三百三十元│  │
│  │日    │災區第│    │      │日      │三元    │日    │          │  │
│  │      │三梯次├──┼───┼────┼────┤      │          │  │
│  │      │檢定  │久泰│EQ1008│九十年一│五萬七千│      │          │  │
│  │      │      │建材│2951  │月三十日│九百六十│      │          │  │
│  │      │      │    │      │        │元      │      │          │  │
│  │      │      ├──┼───┼────┼────┤      │          │  │
│  │      │      │久泰│EQ1008│九十年一│六萬四千│      │          │  │
│  │      │      │建材│2952  │月三十一│六百八十│      │          │  │
│  │      │      │    │      │日      │元      │      │          │  │
│  │      │      ├──┼───┼────┼────┤      │          │  │
│  │      │      │久泰│EQ1008│九十年二│四萬五千│      │          │  │
│  │      │      │建材│2953  │月一日  │三百六十│      │          │  │
│  │      │      │    │      │        │元      │      │          │  │
│  │      │      ├──┼───┼────┼────┤      │          │  │
│  │      │      │久泰│EQ1008│九十年二│十七萬零│      │          │  │
│  │      │      │建材│2954  │月二日  │一百元  │      │          │  │
├─┼───┼───┼──┼───┼────┼────┼───┼─────┼─┤
│五│九十年│八九年│久泰│EQ1008│九十年二│三十一萬│九十年│三十一萬三│  │
│  │三月八│（臺灣│建材│2955  │月二十四│五千元  │二月二│千九百五十│  │
│  │日    │省木工│    │      │日      │        │十六日│元        │  │
│  │      │職業工│    │      │        │        │      │          │  │
│  │      │會聯合│    │      │        │        │      │          │  │
│  │      │會）第│    │      │        │        │      │          │  │
│  │      │二梯次│    │      │        │        │      │          │  │
│  │      │檢定  │    │      │        │        │      │          │  │
├─┼───┼───┼──┼───┼────┼────┼───┼─────┼─┤
│六│      │九十年│久泰│FN1010│九十年三│二十五萬│九十年│二十六萬三│  │
│  │      │（中華│建材│0100  │月二日  │八千三百│二月二│千二百五十│  │
│  │      │民國原│    │      │        │元      │十六日│元        │  │
│  │      │住民社├──┼───┼────┼────┤      │          │  │
│  │      │區發展│久泰│FN1010│九十年三│五千四百│      │          │  │
│  │      │推廣協│建材│0102  │月四日  │元      │      │          │  │
│  │      │會）第│    │      │        │        │      │          │  │
│  │      │一梯次│    │      │        │        │      │          │  │
│  │      │檢定  │    │      │        │        │      │          │  │
├─┼───┼───┼──┼───┼────┼────┼───┼─────┼─┤
│七│九十年│九十年│久泰│GL1014│九十年六│三萬六千│九十年│十三萬三千│  │
│  │八月二│（中華│建材│6550  │月十日  │三百三十│七月五│九百一十元│  │
│  │十一日│土木建│    │      │        │元      │日    │          │  │
│  │      │築業技├──┼───┼────┼────┤      │          │  │
│  │      │術士協│久泰│GL1014│九十年六│二萬四千│      │          │  │
│  │      │會）第│建材│6551  │月十日  │九百九十│      │          │  │
│  │      │一梯次│    │      │        │元      │      │          │  │
│  │      │檢定  ├──┼───┼────┼────┤      │          │  │
│  │      │      │久泰│GL1014│九十年六│二萬二千│      │          │  │
│  │      │      │建材│6552  │月十日  │二百六十│      │          │  │
│  │      │      │    │      │        │元      │      │          │  │
│  │      │      ├──┼───┼────┼────┤      │          │  │
│  │      │      │久泰│GL1014│九十年六│六萬二千│      │          │  │
│  │      │      │建材│6554  │月十日  │七百二十│      │          │  │
│  │      │      │    │      │        │七元    │      │          │  │
│  │      │      ├──┼───┼────┼────┤      │          │  │
│  │      │      │久泰│GL1014│九十年六│八千一百│      │          │  │
│  │      │      │建材│6555  │月十日  │九十元  │      │          │  │
├─┼───┼───┼──┼───┼────┼────┼───┼─────┼─┤
│八│      │九十年│久泰│GL1014│九十年六│五十六萬│九十年│一百一十四│  │
│  │      │（中華│建材│6556  │月十日  │七千元  │七月四│萬九千七百│  │
│  │      │民國原│    │      │        │        │日    │五十元    │  │
│  │      │住民社│    │      │        │        │      │          │  │
│  │      │區發展│    │      │        │        │      │          │  │
│  │      │推廣協├──┼───┼────┼────┤      │          │  │
│  │      │會）第│久泰│HK0985│九十年七│六十四萬│      │          │  │
│  │      │二梯次│建材│8450  │月六日  │九千六百│      │          │  │
│  │      │檢定  │    │      │        │五十六元│      │          │  │
├─┼───┼───┼──┼───┼────┼────┼───┼─────┼─┤
│九│九十年│九十年│久泰│HK0985│九十年七│七萬八千│九十年│七萬四千一│  │
│  │八月二│（臺灣│建材│8451  │月七日  │零十五元│七月五│百元      │  │
│  │十一日│省模板│    │      │（起訴書│        │日    │          │  │
│  │      │職業工│    │      │誤載為九│        │      │          │  │
│  │      │會聯合│    │      │十年七月│        │      │          │  │
│  │      │會）第│    │      │六日）  │        │      │          │  │
│  │      │一梯次│    │      │        │        │      │          │  │
│  │      │檢定  │    │      │        │        │      │          │  │
├─┼───┼───┼──┼───┼────┼────┼───┼─────┼─┤
│十│九十年│九十年│久泰│HK0985│九十年七│八萬一千│九十年│七萬八千元│  │
│  │八月二│（臺灣│建材│8452  │月八日  │九百四十│七月五│          │  │
│  │十一日│省木工│    │      │（起訴書│二元    │日    │          │  │
│  │      │職業工│    │      │誤載為九│        │      │          │  │
│  │      │會聯合│    │      │十年七月│        │      │          │  │
│  │      │會）第│    │      │六日）  │        │      │          │  │
│  │      │一梯次│    │      │        │        │      │          │  │
│  │      │檢定  │    │      │        │        │      │          │  │
├─┼───┼───┼──┼───┼────┼────┼───┼─────┼─┤
│十│九十年│九十年│久泰│JH1024│九十年九│二十六萬│九十年│五十四萬九│  │
│一│九月二│（中華│建材│3750  │月一日  │六千一百│八月二│千三百三十│  │
│  │十一日│土木建│    │      │        │七十五元│十八日│元        │  │
│  │      │築業技├──┼───┼────┼────┤      │          │  │
│  │      │術士協│久泰│JH1024│九十年九│二十二萬│      │          │  │
│  │      │會）第│建材│3751  │月二日  │零五百元│      │          │  │
│  │      │二梯次├──┼───┼────┼────┤      │          │  │
│  │      │檢定  │久泰│JH1024│九十年九│八萬三千│      │          │  │
│  │      │      │建材│3752  │月四日  │七百九十│      │          │  │
│  │      │      │    │      │        │元      │      │          │  │
│  │      │      ├──┼───┼────┼────┤      │          │  │
│  │      │      │久泰│JH1024│九十年九│七千七百│      │          │  │
│  │      │      │建材│3753  │月四日  │七十元  │      │          │  │
│  │      │      ├──┼───┼────┼────┤      │          │  │
│  │      │      │久泰│JH1024│九十年九│六千三百│      │          │  │
│  │      │      │建材│3754  │月六日  │元      │      │          │  │
├─┼───┼───┼──┼───┼────┼────┼───┼─────┼─┤
│十│九十年│九十年│久泰│KF1019│九十年十│四十五萬│九十年│一百四十五│  │
│二│十二月│（中華│建材│1100  │一月一日│二千七百│十月三│萬二千九百│  │
│  │三十一│土木建│    │      │        │一十八元│十日  │二十元    │  │
│  │日    │築業技├──┼───┼────┼────┤      │          │  │
│  │      │術士協│久泰│KF1019│九十年十│二千五百│      │          │  │
│  │      │會）第│建材│1102  │一月二十│六十二元│      │          │  │
│  │      │三梯次│    │      │二日    │        │      │          │  │
│  │      │檢定  ├──┼───┼────┼────┤      │          │  │
│  │      │      │久泰│KF1019│九十年十│八萬七千│      │          │  │
│  │      │      │建材│1103  │一月二十│零四十五│      │          │  │
│  │      │      │    │      │二日    │元      │      │          │  │
│  │      │      ├──┼───┼────┼────┤      │          │  │
│  │      │      │久泰│KF1019│九十年十│九十六萬│      │          │  │
│  │      │      │建材│1107  │一月二十│七千八百│      │          │  │
│  │      │      │    │      │三日    │二十七元│      │          │  │
├─┼───┼───┼──┼───┼────┼────┼───┼─────┼─┤
│十│九十年│九十年│久泰│KF1019│九十年十│九萬零六│九十年│八萬九千七│  │
│三│十二月│（中華│建材│1104  │一月二十│百七十八│十月三│百元      │  │
│  │二十一│民國模│    │      │二日    │元      │十日  │          │  │
│  │日    │板業職│    │      │        │        │      │          │  │
│  │      │業工會│    │      │        │        │      │          │  │
│  │      │全國聯│    │      │        │        │      │          │  │
│  │      │合會）│    │      │        │        │      │          │  │
│  │      │第一梯│    │      │        │        │      │          │  │
│  │      │次檢定│    │      │        │        │      │          │  │
│  │      │（起訴│    │      │        │        │      │          │  │
│  │      │書誤載│    │      │        │        │      │          │  │
│  │      │為第二│    │      │        │        │      │          │  │
│  │      │梯次檢│    │      │        │        │      │          │  │
│  │      │定）  │    │      │        │        │      │          │  │
├─┼───┼───┼──┼───┼────┼────┼───┼─────┼─┤
│十│      │九十年│久泰│KF1019│九十年十│十三萬九│九十年│十三萬六千│  │
│四│      │（中華│建材│1105  │一月二十│千五百零│十一月│五百元    │  │
│  │      │民國木│    │      │二日    │三元    │二十二│          │  │
│  │      │工業職│    │      │        │        │日    │          │  │
│  │      │業工會│    │      │        │        │      │          │  │
│  │      │全國聯│    │      │        │        │      │          │  │
│  │      │合會）│    │      │        │        │      │          │  │
│  │      │第二梯│    │      │        │        │      │          │  │
│  │      │次檢定│    │      │        │        │      │          │  │
├─┼───┼───┼──┼───┼────┼────┼───┼─────┼─┤
│十│九十一│九一年│久泰│MD1016│九十一年│五萬一千│九十一│五萬零七百│  │
│五│年四月│（中華│建材│6450  │四月三日│八百零七│年三月│元        │  │
│  │十五日│民國木│    │      │（起訴書│元      │十一日│          │  │
│  │      │工業職│    │      │誤載為九│        │      │          │  │
│  │      │業工會│    │      │十一年四│        │      │          │  │
│  │      │全國聯│    │      │月一日）│        │      │          │  │
│  │      │合會）│    │      │        │        │      │          │  │
│  │      │第一梯│    │      │        │        │      │          │  │
│  │      │次檢定│    │      │        │        │      │          │  │
├─┼───┼───┼──┼───┼────┼────┼───┼─────┼─┤
│十│九十一│九一年│久泰│MD1016│九十一年│二萬三千│九十一│十萬四千零│  │
│六│年四月│（中華│建材│6451  │四月三日│八百七十│年三月│六十六元  │  │
│  │十五日│土木建│    │      │（起訴書│七元    │二十七│          │  │
│  │      │築業技│    │      │誤載為九│        │日    │          │  │
│  │      │術士協│    │      │十一年四│        │      │          │  │
│  │      │會）第│    │      │月一日）│        │      │          │  │
│  │      │一梯次├──┼───┼────┼────┤      │          │  │
│  │      │檢定  │久泰│MD1016│九十一年│五萬四千│      │          │  │
│  │      │      │建材│6452  │四月三日│七百三十│      │          │  │
│  │      │      │    │      │（起訴書│七元    │      │          │  │
│  │      │      │    │      │誤載為九│        │      │          │  │
│  │      │      │    │      │十一年四│        │      │          │  │
│  │      │      │    │      │月一日）│        │      │          │  │
│  │      │      ├──┼───┼────┼────┤      │          │  │
│  │      │      │久泰│MD1016│九十一年│三千八百│      │          │  │
│  │      │      │建材│6453  │四月三日│二十二元│      │          │  │
│  │      │      │    │      │（起訴書│        │      │          │  │
│  │      │      │    │      │誤載為九│        │      │          │  │
│  │      │      │    │      │十一年四│        │      │          │  │
│  │      │      │    │      │月一日）│        │      │          │  │
│  │      │      ├──┼───┼────┼────┤      │          │  │
│  │      │      │久泰│MD1016│九十一年│一千八百│      │          │  │
│  │      │      │建材│6454  │四月三日│零六元  │      │          │  │
│  │      │      │    │      │（起訴書│        │      │          │  │
│  │      │      │    │      │誤載為九│        │      │          │  │
│  │      │      │    │      │十一年四│        │      │          │  │
│  │      │      │    │      │月一日）│        │      │          │  │
│  │      │      ├──┼───┼────┼────┤      │          │  │
│  │      │      │久泰│MD1016│九十一年│一萬九千│      │          │  │
│  │      │      │建材│6455  │四月三日│八百二十│      │          │  │
│  │      │      │    │      │（起訴書│四元    │      │          │  │
│  │      │      │    │      │誤載為九│        │      │          │  │
│  │      │      │    │      │十一年四│        │      │          │  │
│  │      │      │    │      │月一日）│        │      │          │  │
├─┼───┼───┼──┼───┼────┼────┼───┼─────┼─┤
│十│九十一│九一年│久泰│NC1028│九十一年│六萬六千│九十一│六萬四千七│  │
│七│年六月│（中華│建材│9003  │五月二十│一百七十│年五月│百五十元  │  │
│  │七日  │民國模│    │      │八日    │五元    │十四日│          │  │
│  │      │板業職│    │      │        │        │（或九│          │  │
│  │      │業工會│    │      │        │        │十一年│          │  │
│  │      │全國聯│    │      │        │        │五月六│          │  │
│  │      │合會）│    │      │        │        │日）  │          │  │
│  │      │第一梯│    │      │        │        │      │          │  │
│  │      │次檢定│    │      │        │        │      │          │  │
├─┴───┴───┴──┴───┴────┴────┴───┴─────┴─┤
│詐領總金額：5,737,326元整                                                   │
└──────────────────────────────────────┘
